臺灣高等法院刑事判決　　　　　　　　　九十一年度上訴字第四六號
　　上　訴　人
　　即　被　告　丙○○
右上訴人因違反槍砲彈藥刀械管制條例案件，不服臺灣台北地方法院九十年度訴字第
一一四一號中華民國九十一年一月十日第一審判決（聲請簡易判決處刑書案號：臺灣
台北地方法院檢察署九十年度偵字第一六０六三號）提起上訴，本院判決如左：
    主      文
原判決撤銷。
丙○○無罪。
    理      由
一、本件聲請簡易判決處刑意旨以：丙○○曾因違反麻醉藥品管理條例案件，經法院
    判處有期徒刑六月，於民國八十七年九月七日易科罰金執行完畢，仍不知悔改，
    復於九十年七月二十八日上午四時許，在台北市○○區○○路二十六巷三之一號
    四樓，未經許可，為友人乙○○寄藏而持有口徑九ＭＭ制式半自動手槍之子彈五
    顆，嗣於同年七月三十一日下午六時許，於上址為警查獲，並扣得上開子彈五顆
    及不具殺傷力之土造子彈一顆，因認丙○○犯有槍砲彈藥刀械管制條例第十二條
    第四項之未經許可，寄藏子彈罪嫌云云。
二、被告丙○○經合法傳喚無正當之理由不到庭，惟其於本院訊問時堅決否認有前開
    未經許可，寄藏子彈犯行，辯稱：九十年七月二十八日上午二、三時許，我到黃
    柏樟住處泡茶，乙○○和他的朋友也來到，乙○○跟我說他的朋友要跑路，子彈
    要放在我這裡，我說我有老婆、小孩不能放在我這邊，我沒有收受子彈，也沒看
    過子彈，我就回家，並無替乙○○寄藏子彈，亦無與黃柏樟共同寄藏該子彈等語
    。
三、經查公訴人認被告有寄藏子彈罪嫌，係以被告在警訊時之供承，並有制式子彈五
    顆扣案及內政部警政署刑事警察局鑑驗通知書一紙附卷為其論據。經查台北市警
    察局大安分局員警，於九十年七月三十一日下午六時許，在台北市○○區○○路
    二十六巷三之一號四樓黃柏樟住處，當場查獲海洛因七包、安非他命四包、安非
    他命吸食器一組及制式子彈五顆（另不具殺傷力之土造子彈一顆），被告與黃柏
    樟等共十人在場，被告於警訊時供承：「．．．制式子彈六顆等違禁品，共由我
    保管的．．．子彈是寄藏在我這裡．．．違禁品是乙○○託我保管的．．．是於
    九十年七月二十八日凌晨四點左右託我保管」等語（偵查卷第十一頁背面、第十
    二頁正面），而黃柏樟於警訊時亦供述：「六顆子彈都是「奧志」丙○○的．．
    ．我知道那是丙○○一位朋友交給他的」等語（同上卷第十六頁背面），另乙○○於警訊時則堅決否認有交付子彈託被告寄藏情事（同上卷第二十二頁正面），
    而被告其後於偵查、原審及本院訊問時均堅決否認有替乙○○寄藏子彈犯行。原
    審再詰問當天前往搜索之警員蔡進福結證稱：「我們持搜索票．．．丙○○當時
    在客廳裡面，裡面還有一堆人，約有十個人左右包括丙○○在內，客廳有查到毒
    品安非他命、海洛因，在桌子底下查到的．．．子彈是在搜索的時候在房間裡面
    搜到的，在黃柏樟住的房間裡面搜到六顆子彈，房間抽屜裡面有兩包海洛因、六
    顆子彈、一包安非他命。丙○○說六顆子彈及毒品是乙○○寄放的，寄放的時候
    黃柏樟也在現場」等語（原審卷第四十一頁、第四十二頁），警員員陳柏青結證
    稱：「．．．後來我們開始執行搜索，有在黃柏樟的房間抽屜內查到子彈六顆、
    毒品海洛因、毒品安非他命。．．．搜到子彈的時候黃柏樟說是「奧志」的，丙○○自己也承認他自己是「奧志」．．」等語（原審卷第五十八頁、第五十九頁
    ），足證子彈六顆係在黃柏樟房間抽屜內搜到的，堪資認定。又原審詰問證人黃
    柏樟結證稱：「在警察局去搜索的前幾天，在我家台北市○○路二十六巷三之一
    號四樓，當天晚上的時候乙○○和他朋友到我住處，他們要拿東西寄放在丙○○
    那邊，寄放子彈給丙○○，丙○○說他家裡不能放，然後他們就把子彈放在我家
    裡。．．．子彈是乙○○的，乙○○當天晚上來我家帶來的，他放我那邊，我認
    識乙○○沒有多久，我有答應要給乙○○放在那裡，因為他原本要放在丙○○那
    邊，丙○○不願意，所以放在我那邊，然後我就答應他。不知道乙○○拿子彈到
    我家做什麼，只說他原本要放在丙○○那邊，拿去我家要做什麼，我也不知道，
    乙○○去我家是要找我的，乙○○有遇到丙○○，跟丙○○說東西要放在他那邊
    ，丙○○就說他家裡不能放，然後乙○○就說放我這裡，我就同意了，我放在抽
    屜裡面，我是放在抽屜裡面的盒子裡面，後來丙○○拿毒品來，我就放在同一個
    抽屜裡面（法官問：你為何在警局說子彈是丙○○的？），今天所言才是實在，
    在警局作筆錄時因為很累所以這樣說。．．．不是丙○○要我這樣說的，因為確
    實是當時的情狀，警局所言不實在，今日所言才實在」等語（原審卷第四十六頁
    、第四十七頁、第五十頁、第五十一頁、第五十二頁、第五十四頁、第五十六頁
    ），嗣原審詰問證人乙○○結證稱：「（檢察官問：九十年七月二十八日當天，
    你有無去過黃柏樟的家？）我八月一日被抓，在之前幾天，我跟一個朋友過去，
    約是前幾天，去的時候是半夜。我朋友甲○○過來找我，先到我的住處找我說，
    他出事了要把子彈放在我家，然後我跟他說不方便，在我家我沒有看到子彈，不
    過去黃柏樟的家時，有拿出來看，後來李跟黃柏樟講，但內容如何我不清楚，最
    後黃柏樟有把子彈收下，．．．五顆子彈不是我的，是甲○○的。（檢查官問：
    你們有無請丙○○幫忙？）沒有，那不是他家，要直接問屋主，屋主答應就可以
    了，．．．直接跟黃柏樟說就可以了，我們沒有找丙○○，．．．離開的時候我
    有看到他（指甲○○）拿子彈給黃柏樟，兩人說話的時候我也有聽到，談話的內
    容就是最近不方便，請黃柏樟代為保管子彈，之後黃柏樟就把子彈收下了，我們
    離開的時候黃柏樟把子彈放在桌上」等語（原審卷第八十五頁、第八十六頁、第
    八十九頁），依證人黃柏樟之上開證言，扣案之子彈六顆（其中一顆為不具殺傷
    力之土造子彈），係乙○○寄放在黃柏樟那裡，惟依乙○○之上開證言，扣案之
    子彈則係案外人甲○○所有並寄放在黃柏樟住處。本院為釐清事實，再傳訊黃柏
    樟、乙○○二人，據黃柏樟結證稱：「台北市○○區○○路二十六巷之一號四樓
    是我住處，九十年七月二十八日上午四時，丙○○先到，後來乙○○和甲○○才
    來，當時乙○○與甲○○要將子彈交給丙○○保管，丙○○沒有同意，後來丙○○說他要載女兒上學，就先走了，沒多久乙○○與甲○○也要走，甲○○就說他
    跑路不方便，要將子彈寄放在我這裡，我就收下了，丙○○沒有叫我收下甲○○
    交付的六顆子彈，甲○○交給我子彈時丙○○他已經先走了，我沒有與丙○○一
    起寄藏子彈，甲○○交付子彈給我時，丙○○不在場，他不知情」等語（本院卷
    第三十九頁、第四十頁），乙○○結證稱：「子彈六顆不是我帶去的，是我與甲○○一起去，子彈是甲○○的，原來甲○○要將子彈放在我那裡，叫我幫他保管
    ，我拒絕，他就開車一起載我去黃柏樟住處找丙○○，丙○○當時有在那裡，沒
    多久，甲○○就拿出子彈，說他在跑路，黃寄在黃柏樟那裡，黃柏樟就收下來了
    。不是我的子彈，我沒有講託丙○○保管六顆子彈，我也沒有聽到甲○○向丙○○講，甲○○是直接向黃柏樟講，並將子彈直接交給黃柏樟，丙○○沒有經手該
    六顆子彈」等語（本院卷第三十七頁）。依黃柏樟上開證言，足證子彈係甲○○
    所有，原託被告保管，被告未同意，再託黃柏樟保管，交付子彈時，被告已先離
    開，並不知情，且未叫黃柏樟收下子彈，亦未一起保管子彈，而依乙○○上開證
    言，堪認子彈係甲○○所有，並直接交付黃柏樟保管。按證人黃柏樟於原審證稱
    子彈係乙○○所寄放，於本院訊問時結證係甲○○所寄放，兩者互有不一，而證
    人乙○○則證稱子彈係甲○○所寄放，惟其未敢承認有託黃柏樟保管子彈之行為
    ，實乃為恐受牽連所致，衡諸乃人之常情，因甲○○無確實之年籍住所可供調查
    及傳訊，惟本院依上開證人之證述情節研判，本案查扣之子彈係甲○○所有，甲○○與乙○○於前開時地，由甲○○帶至黃柏樟住處，再由甲○○、乙○○委託
    黃柏樟保管，誠堪認定。
四、又查黃柏樟收受保管子彈之時間為九十年七月二十八日上午四時許，而被告於同
    年月三十一日下午六時許，攜帶毒品海洛因及安非他命至黃柏樟住處，部分毒品
    與子彈一起放在房間抽屜裡被搜獲，被告於警訊時供承子彈六顆係其所保管及寄
    藏，惟核與黃柏樟、乙○○在原審及本院結證情節不符，而黃柏樟於原審詰問時
    已結證其在警訊時之供述並非實在。按黃柏樟、乙○○於原審及本院作證時，既
    已坦白供述案發當時情節，自以該證述情節為可採。要難以被告及黃柏樟在警局
    之供述，採為被告犯罪之證據。
五、末查寄藏子彈之住處為黃柏樟所有，被告既未同意及經手保管子彈，亦未叫黃柏
    樟收下子彈或共同保管，則黃柏樟保管上開子彈，核與被告無關，被告所辯誠堪
    採信。此外經調查又無確切證據足以證明被告確有寄藏子彈或與黃柏樟共同寄藏
    子彈犯行，自屬不能證明其犯罪。
六、原審不察，遽認被告與黃柏樟共同未經許可，寄藏子彈，而予論罪科刑，自有未
    合，被告上訴意旨執此指摘原判決不當，為有理由，應由本院將原判決撤銷改判
    ，並依法為無罪之諭知。又本案諭知被告無罪，扣案之子彈五顆即不得併予宣告
    沒收，附此敘明。
七、被告經合法傳喚，無正當之理由不到庭，爰不待其陳述，逕行判決。
據上論斷，應依刑事訴訟法第三百六十九條第一項前段、第三百六十四條、第三百七
十一條、第三百零一條第一項判決如主文。
本案經檢察官劉靜婉到庭執行職務。
中      華      民      國    九十一    年      三      月    二十八    日
                              臺灣高等法院刑事第十五庭
                                  審判長法  官  房  阿  生
                                        法  官  蔡  光  治
                                        法  官  雷  元  結
右正本證明與原本無異。
檢察官如不服本判決應於收受送達後十日內向本院提出上訴書狀，其未敘述上訴之理
由者並得於提起上訴後十日內向本院補提理由書（均須按他造當事人之人數附繕本）
。
                                        書記官  李  麗  花
中      華      民      國    九十一    年      四      月      一      日
